臺灣新北地方法院刑事判決
111年度審易字第26號
公  訴  人  臺灣新北地方檢察署檢察官
被      告  趙子傑




                      監執行，寄押於法務部○○○○○○○○○○○）
上列被告因竊盜等案件，經檢察官提起公訴（110年度偵緝字第3
542號），被告於本院準備程序中就被訴事實為有罪之陳述，經
本院裁定進行簡式審判程序，判決如下：
    主  文
趙子傑犯竊盜罪，處拘役伍拾日，如易科罰金，以新臺幣壹仟元
折算壹日；未扣案之犯罪所得黑色側背包壹個、新臺幣壹萬壹佰
元，均沒收之，於全部或一部不能沒收或不宜執行沒收時，追徵
其價額。又犯非法由自動付款設備取得他人之物未遂罪，處拘役
貳拾日，如易科罰金，以新臺幣壹仟元折算壹日。應執行拘役陸
拾日，如易科罰金，以新臺幣壹仟元折算壹日。
    事  實
一、趙子傑㈠於民國109年11月22日21時許，在新北市○○區○○街00
    號1樓「鹿港柑仔店懷舊餐廳」內，利用擔任臨時工讀生之
    便，意圖為自己不法之所有，基於竊盜之犯意，趁該公司員
    工林若溪不注意之際，徒手竊取林若溪所有放置於餐廳內打
    卡鐘旁櫃子上之黑色側背包1個（內有現金新臺幣【下同】1
    萬1百元、皮夾1個、身分證、健保卡、郵局金融卡、信用卡
    各1張、鑰匙1副；其中皮夾1個、鑰匙1副、身分證、健保卡
    各1張業經尋獲發還林若溪），得手後旋即離去現場。㈡另意
    圖為自己不法之所有，基於以不正方法由自動付款設備取得
    他人之物之犯意，於109年11月22日23時45分許，至基隆市○
    ○區○○路00號基隆孝三路郵局，持上開竊得之林若溪郵局金
    融卡插入該處之自動櫃員機並輸入密碼，佯以係有正當權源
    持卡人之不正方法試圖提款，惟因密碼輸入錯誤，遭系統拒
    絕而未得手，該金融卡則遭自動櫃員機收回。嗣林若溪經郵
    局客服人員通知而報警處理，經警調閱監視器錄影畫面後，
    始循線查悉上情。
二、案經林若溪訴由新北市政府警察局土城分局報告臺灣新北地
    方檢察署檢察官偵查起訴。 　　
    理  由
壹、程序方面：
    本件被告趙子傑所犯係死刑、無期徒刑、最輕本刑為3年以
    上有期徒刑以外之罪，其於準備程序中就被訴事實為有罪之
    陳述，經法官告知簡式審判程序之旨，並聽取公訴人及被告
    之意見後，依刑事訴訟法第273條之1第1項規定，裁定本案
    改依簡式審判程序審理，且依刑事訴訟法第273條之2及第15
    9條第2項規定，不適用傳聞法則有關限制證據能力之相關規
    定，合先敘明。
貳、實體方面：
一、上揭犯罪事實，業據被告趙子傑於偵查中、本院準備程序及
    審理時均坦承不諱，核與證人即告訴人林若溪於警詢時及偵
    查中之證述相符，並有監視器錄影畫面截圖照片共5張、現
    場照片3張、監視器錄影畫面檔案光碟1片附卷可稽（見110
    年度偵字第15295號偵查卷第29、31頁），足認被告前揭任
    意性自白與事實相符，洵堪採為認定事實之依據。本案事證
    明確，被告犯行均堪認定，應依法論科。
二、論罪科刑：
  ㈠核被告就犯罪事實一㈠所為，係犯刑法第320條第1項之竊盜罪
    ；就犯罪事實一㈡所為，係犯刑法第339條之2第3項、第1項
    之非法由自動付款設備取得他人之物未遂罪。
  ㈡被告所犯上開2罪間，犯意各別，行為互殊，應予分論併罰。
  ㈢又就犯罪事實一㈡部分，被告已著手於非法由自動付款設備取
    財之實行，惟因密碼輸入錯誤而無法提款，屬未遂犯，爰依
    刑法第25條第2項規定，按既遂犯之刑減輕之。
  ㈣爰審酌被告正值青年，不思以正當途徑賺取所需，貪圖己利
    而竊取他人財物，並持所竊得之金融卡欲盜領告訴人郵局帳
    戶內之存款，顯然欠缺尊重他人財產權之觀念，惟念其犯後
    坦承犯行，態度尚可，並兼衡其素行、犯罪之動機、目的、
    手段、所竊取之財物價值、因輸入密碼失敗而盜領未果，及
    其自陳高職畢業之智識程度、入監前在工廠工作、無需扶養
    家人之生活狀況等一切情狀，分別量處如主文所示之刑，並
    均諭知如易科罰金之折算標準，及定其應執行之刑暨諭知如
    易科罰金之折算標準，以資懲儆。
三、沒收：
  ㈠按犯罪所得，屬於犯罪行為人者，沒收之；前二項之沒收，
    於全部或一部不能沒收或不宜執行沒收時，追徵其價額；犯
    罪所得已實際合法發還被害人者，不予宣告沒收或追徵；宣
    告前二條之沒收或追徵，有過苛之虞、欠缺刑法上之重要性
    、犯罪所得價值低微，或為維持受宣告人生活條件之必要者
    ，得不宣告或酌減之，刑法第38條之1第1項前段、第3項、
    第5項、第38條之2第2項分別定有明文。
  ㈡查，被告就犯罪事實一㈠竊得之黑色側背包1個、現金1萬1百
    元，均屬犯罪所得，未據扣案，亦未實際合法發還告訴人，
    爰依刑法第38條之1第1項前段、第3項之規定，於被告所犯
    該次犯行項下宣告沒收，於全部或一部不能沒收或不宜執行
    沒收時，追徵其價額。
  ㈢至被告就犯罪事實一㈠竊得之皮夾1個、鑰匙1副、身分證、健
    保卡各1張，固屬犯罪所得，惟業經警方尋獲發還告訴人，
    此業據告訴人於偵查中陳述綦詳，爰不予宣告沒收或追徵；
    另被告就犯罪事實一㈠竊得之信用卡及郵局金融卡各1張，固
    亦屬犯罪所得，且未經扣案，然該等物品屬個人信用簽帳憑
    證或供提款之用，經使用人報警後衡情應已掛失停用，原卡
    片即失去作用，上開物品客觀財產價值低微，若予沒收，顯
    然欠缺刑法上之重要性，爰依刑法第38條之2第2項之規定，
    不予宣告沒收或追徵。
據上論斷，應依刑事訴訟法第273條之1第1項、第299條第1項前
段，刑法第320條第1項、第339條之2第3項、第1項、第25條第2
項、第41條第1項前段、第51條第6款、第38條之1第1項前段、第
3項，刑法施行法第1條之1第1項，判決如主文。
本案經檢察官林蔚宣提起公訴，經檢察官張啓聰到庭執行職務。
中　　華　　民　　國　　111 　年　　3 　　月　　30　　日
                  刑事第二十五庭  法  官      曾淑娟
上列正本證明與原本無異。
如不服本判決，應於判決送達後20日內敘明上訴理由，向本院提
出上訴狀 (應附繕本) ，上訴於臺灣高等法院。其未敘述上訴理
由者，應於上訴期間屆滿後20日內向本院補提理由書「切勿逕送
上級法院」。
                                  書記官　     張佑慈
中　　華　　民　　國　　111 　年　　3 　　月　　31　　日
　
附錄本案論罪科刑法條全文：
中華民國刑法第320條
意圖為自己或第三人不法之所有，而竊取他人之動產者，為竊盜
罪，處5年以下有期徒刑、拘役或50萬元以下罰金。
意圖為自己或第三人不法之利益，而竊佔他人之不動產者，依前
項之規定處斷。
前二項之未遂犯罰之。
　
中華民國刑法第339條之2
意圖為自己或第三人不法之所有，以不正方法由自動付款設備取
得他人之物者，處3年以下有期徒刑、拘役或30萬元以下罰金。
以前項方法得財產上不法之利益或使第三人得之者，亦同。
前二項之未遂犯罰之。